【裁判字號】    99,易,117
【裁判日期】    990602
【裁判案由】    重利
【裁判全文】
臺灣高雄地方法院刑事判決               99年度易字第117號
公  訴  人  臺灣高雄地方法院檢察署檢察官
被      告  辛○○
            卯○○
            癸○○
上列被告因重利案件，經檢察官提起公訴（97年度偵字第35037
號、98年度偵字第11904 號），本院判決如下：
    主  文
辛○○犯如附表一所示之罪，各處如附表一所示之刑及沒收。應
執行有期徒刑壹年拾月，如易科罰金，以新臺幣壹仟元折算壹日
。緩刑肆年，並應向國庫支付新台幣貳拾萬元，扣案如附表二編
號至所示之物均沒收。
卯○○、癸○○均無罪。
    事  實
一、辛○○自民國96年間起，基於取得重利之犯意，印製載有「
    工商融資（24H ），有工作即可借，利息低！高進00000000
    00」、「財務補給站，有工作即可借，高進0000000000」等
    內容之名片隨機發送與不特定之人，趁附表一所示之借款人
    需款孔急之急迫情形而先後撥打該名片上所載之電話、或經
    友人介紹之機會，以「高進」等名義而貸予各借款人如附表
    一所示之款項，並收取如附表一所示與原本顯不相當之重利
    ，及要求借款人簽發本票或交付證件以供擔保，嗣後並以上
    開行動電話及行動電話0000000000、0000000000、00000000
    00號聯絡借款人還款。嗣經警於97年12月16日上午11時50分
    許，持本院所核發之搜索票至辛○○當時位於高雄市○○○
    路55號6 樓之住處執行搜索，扣得如附表二所示之物品，始
    循線查悉上情。
二、案經高雄縣政府警察局林園分局報告臺灣高雄地方法院檢察
    署檢察官偵查起訴。
    理  由
壹、證據能力部分：
一、關於證人丑○○於警詢、偵查中之證述：
    按被告以外之人於審判外之言詞或書面陳述，除法律有規定
    者外，不得作為證據，刑事訴訟法第159 條第1 項定有明文
    。查證人丑○○於警詢中之陳述為傳聞證據，且其陳述與審
    判中陳述不符部分亦無較為可信之特別情況，即無同法第15
    9 條之2 之適用餘地，亦無同法第159 條之3 所規定之情事
    ，是依前揭法條意旨，對被告癸○○自不具證據能力。惟被
    告以外之人於審判外之陳述，雖不得以之直接作為認定犯罪
    事實與否之證據，但非不得作為彈劾證據，用來爭執被告、
    證人之證明力（最高法院96年度臺上字第1497號判決意旨參
    照），附此敘明。又按被告以外之人於偵查中向檢察官所為
    陳述，除顯有不可信之情況者外，得為證據，刑事訴訟法第
    159 條之1 第2 項定有明文，本件證人丑○○於檢察官偵查
    中所為關於被告癸○○之證述，已依法具結，並於本院審理
    中到庭作證，經被告癸○○行使詰問權，而補足反對詰問證
    人之機會，自屬業經完足調查之證據，又證人丑○○於審理
    中並未提及檢察官在偵查時有何不法取供之情形，被告癸○○亦未釋明上開證人證述有何顯不可信之情況，依上開規定
    ，證人丑○○於偵查中之證言自有證據能力。
二、按被告以外之人於審判外之陳述，雖不符前4 條之規定，而
    經當事人於審判程序同意作為證據，法院審酌該言詞陳述或
    書面陳述作成時之情況，認為適當者，亦得為證據，刑事訴
    訟法第159 條之5 第1 項定有明文。查本案認定事實所引用
    之卷內其餘證據資料，除原已符同法第159 條之1 至第159
    條之4 規定、及法律另有規定等傳聞法則例外規定，而得作
    為證據外，並無證據證明係公務員違背法定程式所取得，而
    檢察官、被告3 人於本院行準備程序及審理時，均同意其作
    為本案證據之證據能力，且本院審酌前揭陳述作成時之情況
    ，並無違法取證之瑕疵，亦認以之作為證據為適當，是本件
    有關被告以外之人於審判外之言詞或書面陳述等供述證據，
    依前揭法條意旨，自均得為證據。
貳、有罪部分：
一、訊據被告辛○○對於前揭犯罪事實均坦承不諱（院卷二第66
    頁），並經證人即被害人己○○、王黃玉霞（被害人甲○○
    之母）、乙○○、丁○○、庚○○、丙○○於警詢中（警卷
    第25-32 、35-38 頁）、證人丁○○、寅○○、壬○○於偵
    查中（偵卷一第35-36 、51頁）及證人丑○○於審理中（院
    卷二第49-53 頁）均證述明確，且有前揭如附表一所示部分
    被害人之指認犯罪嫌疑人紀錄表、本院97年度聲搜字第1995
    號搜索票、搜索扣押筆錄、扣押物品目錄（明細）表、證物
    認領保管單、扣案物品照片、被告卯○○合作金庫帳號0000
    000000000 帳戶之歷史交易明細、行動電話申請人資料（警
    卷第39-50 、51-57 、61、68-74 頁、偵卷一第26、88-96
    、99-101頁）等在卷可查，及如附表二所示之扣案物可證，
    足認被告辛○○之自白與事實相符，是本件事證明確，被告
    辛○○所為應予依法論科。
二、核被告辛○○如附表一所為，均係犯刑法第344 條之重利罪
    。被告辛○○所犯前開10罪間，犯意各別、行為互殊，均應
    予以分論併罰。本院審酌被告辛○○以收取重利之犯意借款
    予如附表一所示之被害人，所收取利息月利率多者高達128%
    ，且大多均取得一期以上之利息，壓榨需款孔急之被害人，
    所為實不足取，惟念及被告辛○○犯後尚知坦承犯行，堪認
    具有悔意，且其前無經法院論罪科刑之紀錄，素行尚可，有
    臺灣高等法院被告前案紀錄表在卷可佐，又其並未以暴力、
    恐嚇等行為作為向被害人催討債務之手段，除收取高額利息
    外，亦別無其他侵害、騷擾被害人之情事，借款金額亦非甚
    高等一切情狀，分別量處如附表一所示之刑及易科罰金之折
    算標準，並定其應執行之刑，暨諭知易科罰金之折算標準如
    主文所示。又被告辛○○前未曾受有期徒刑以上刑之宣告，
    有前開臺灣高等法院被告前案紀錄表在卷可按，其因一時失
    慮偶罹刑典，經此偵、審程序及刑之宣告，當已知所警惕，
    信無再犯之虞，本院認所宣告之刑以暫不執行為適當，爰依
    刑法第74條第1 項第1 款規定併諭知緩刑4 年，再為促使被
    告日後得以知曉尊重法治之觀念，本院認除前開緩刑宣告外
    ，另有賦予被告一定負擔之必要，併依同條第2 項第4 款諭
    知其應向國庫支付新台幣（下同）20萬元，以期符合本件緩
    刑目的。嗣被告如有違反上開負擔，且情節重大者，得依刑
    法第75條之1 第1 項第4 款之規定，撤銷其緩刑之宣告，執
    行本件宣告刑，併此敘明。至扣案如附表二編號21至24所示
    之物品，均經被告辛○○自承為其所有（院卷二第64頁），
    其中編號21至23所示之空白本票及記事本、名片等物足認係
    被告辛○○預備作為其各次犯重利罪之物，編號24之行動電
    話並經被告辛○○自承為其聯繫收取利息之用，而為其犯本
    件重利罪所用之物，爰均依刑法第38條第1 項第2 款規定宣
    告沒收之。又警方另查獲如附表二編號1 至10所示之物，其
    中部分業經被害人取回，且均僅係本件重利罪之各被害人交
    付被告辛○○供作質押擔保之用，若借款人嗣後清償借款本
    息，被告辛○○仍須將該等物品分別返還於各該被害人，依
    最高法院92年度台上字第2923號判決意旨，自難認係屬於被
    告辛○○所有；至如附表二編號11至19所示扣案之物，並無
    證據證明與本件所示被告辛○○之各次重利犯行有何關連，
    附表二編號20所示之被告卯○○合作金庫銀行帳戶存摺，固
    為被告卯○○所有，惟無證據證明被告卯○○與被告辛○○
    確就附表一編號5 之部分有重利罪之犯意聯絡或行為分擔（
    詳如下述），又被告辛○○作為重利犯行使用之0000000000
    、0000000000、0000000000、0000000000、0000000000號等
    5 支行動電話SIM 卡均未扣案，其中0000000000號為被告辛○○於偵查中自承為其所有，惟早已停話，足認業已滅失（
    偵卷一第16頁），其餘4 組行動電話則無證據證明為被告辛○○所有，爰均不予宣告沒收，併此敘明。
參、不另為無罪諭知部分：
一、公訴意旨另以：被告辛○○所為如附表一編號7 所示放款與
    被害人丑○○之金額，應為借2 萬元預扣2000元利息及1000
    元手續費，被害人丑○○實得17000 元，每10天1 期，每期
    利息2000元，換算月息約33% ，共約支付20000 元利息，是
    被告辛○○就該部分所為之重利犯嫌，其金額較本院認定有
    罪之如附表一編號7 所示之重利罪為多，其不足部分被告辛○○亦構成刑法第344 條之重利罪嫌等語。
二、公訴人認被告辛○○尚涉有此部罪嫌，係以證人丑○○於偵
    查中之證述為其論據。訊據被告辛○○堅決否認此部重利犯
    行，辯稱：當初是壬○○表示他朋友丑○○要借錢，由壬○○跟伊約定借錢給丑○○每期伊賺1000元利息等語。經查，
    證人丑○○於審理中明確證稱：向辛○○借錢是伊與壬○○
    都有要借錢，當初伊和壬○○一起向辛○○借20000 元，2
    人各自借10000 元，利息伊負擔1000元，付了9 期共付9000
    元，最後辛○○說伊只要再支付7000元就還清了，剩下壬○○欠錢等語（院卷二第50-52 頁），就每期實際收取之利息
    金額為1000元乙節，與被告辛○○前揭所辯互核相符，是被
    告辛○○此部所辯，尚非無據。至證人丑○○雖於偵查中證
    稱：伊是向辛○○借錢，借20000 元實拿17000 元，每10天
    利息2000元，伊付了約10次左右的利息等語（偵卷一第72頁
    ），惟其於審理中所述既已明確就該次20000 元借款之分配
    與利息分配之約定詳細說明，顯然其於偵查中所述僅係單純
    敘述被告辛○○該次放款總金額，並非表示其均為該20000
    元之放款對象甚明，是證人丑○○於偵查中所為證述，尚不
    足採為此部份不利被告辛○○認定之依據。
三、是檢察官所為之舉證，尚不足證實被告辛○○對被害人丑○○放款之金額確實達於20000 元，此外，本院復查無其他積
    極證據足認被告辛○○有檢察官所指之此部犯行，揆諸首揭
    說明，則屬不能證明被告辛○○犯罪，本應為無罪之諭知，
    惟此部與被告辛○○業經本院論罪科刑之如附表一編號7部
    分之重利犯行，為單純一行為之關係，爰不另為無罪之諭知
    。
肆、無罪部分：
一、公訴意旨另以：被告卯○○、癸○○基於與被告辛○○共同
    之重利犯意聯絡，被告卯○○將所有合作金庫鳳松分行帳戶
    （帳號：0000000000000 號）提供與被告辛○○供作附表一
    編號5 之被害人己○○於98年2 月9 日（起訴書誤載為97年
    2 月9 日）將利息匯入之用；被告癸○○則與被告辛○○共
    同向附表一編號7 之被害人丑○○收取利息，因認被告卯○○、癸○○就該等部分分別與被告辛○○共同涉犯刑法第34
    4 條之重利罪嫌等語。
二、按犯罪事實應依證據認定之，無證據不得認定犯罪事實；不
    能證明被告犯罪者，應諭知無罪之判決，刑事訴訟法第154
    條第2 項、第301 條第1 項分別定有明文。又事實之認定，
    應憑證據，如未能發現相當證據，或證據不足以證明，自不
    能以推測或擬制之方法，為裁判基礎；且認定不利於被告之
    事實須依積極證據，苟積極證據不足為不利於被告事實之認
    定時，即應為有利於被告之認定；另認定犯罪事實所憑之證
    據，雖不以直接證據為限，間接證據亦包括在內，然而無論
    直接證據或間接證據，其為訴訟上之證明，須於通常一般之
    人均不致有所懷疑，而得確信其為真實之程度者，始得據為
    有罪之認定，倘其證明尚未達到此一程度，而有合理之懷疑
    存在而無從使事實審法院得有罪之確信時，即應由法院為諭
    知被告無罪之判決，最高法院40年台上字第86號、30年台上
    字第816 號、76年台上字第4986號判例意旨參照。又按刑法
    修正廢止連續犯之規定後，除具有複次行為外觀之接續犯、
    集合犯仍為一罪評價外，司法實務上認屬數罪併罰之罪，關
    於一罪一罰之個別犯行，自應分別以嚴格之證據逐一予以嚴
    格證明，最高法院98年度台上字第1845號判決意旨可供參照
    。
三、公訴人認被告卯○○、癸○○涉有此部犯行，被告卯○○部
    分，係以被告辛○○自承使用被告卯○○之帳戶作為被害人
    匯入利息之用，及證人己○○證述係將利息匯入該帳戶中，
    及前揭扣案如附表二編號20所示被告卯○○所有之合作金庫
    帳戶存摺、歷史交易明細等；被告癸○○部分，係以證人丑
    ○○於偵查中所為證述被告癸○○曾與被告辛○○一同向其
    收取利息等語為其論據。訊據被告卯○○、癸○○均堅決否
    認有何重利犯行，被告卯○○辯稱：伊與辛○○是很好的朋
    友，當時辛○○表示他和第一任太太鬧的不愉快，借伊的帳
    戶說要匯錢給他的小孩，不知道為何會有被害人的錢匯進去
    ，伊開戶當天就將帳戶交給辛○○了等語；被告癸○○辯稱
    ：伊與辛○○是朋友，但未與辛○○一起借別人錢，亦未一
    起去收錢過，當時伊是勸丑○○如果有欠別人錢要趕快還，
    還的錢也是交給辛○○，不是給伊等語。經查：
  (一)被告卯○○部分：
    證人己○○曾將5000元之利息於98年2 月9 日匯入被告卯○○之前揭合作金庫帳戶中乙節，業經證人己○○於警詢中證
    述明確，且有該帳戶歷史交易明細可證，固已足堪認定。然
    現今銀行帳戶申辦程序雖屬簡便，一般人若欲使用帳戶儘可
    以自己名義申請，而無使用他人帳戶之必要，然若要求借用
    帳戶者並非不熟悉之人，且亦具體表示為何有此需求，則申
    辦帳戶後將之交與他人使用亦非難以想像之事，若無具體證
    據得證明出借人確實知悉借得之人係作為違法之使用，自不
    應遽認出借人確有共同犯罪行為之決意。經查，本件被告卯
    ○○合作金庫銀行之存摺，係在被告辛○○當時位於高雄市
    ○○○路55號6 樓之住處查獲，有前揭搜索扣押筆錄可證，
    而該址並非被告卯○○之戶籍地，亦無證據證明被告卯○○
    有住於該處之事實，故於被告辛○○向被害人己○○放款、
    收取利息之期間內，被告卯○○是否對該帳戶有何實力支配
    之可能而得知悉被告辛○○係如何使用該帳戶，進而可與被
    告辛○○共同產生對被害人己○○收取重利之犯意聯絡，尚
    非無疑。又被告辛○○於偵查、審理中均供稱：卯○○的存
    摺是伊向他借的，因為當時伊信用破產無法開戶，才向卯○○借存摺使用，要匯撫養費到該帳戶給伊女兒，差不多在97
    年7 、8 月間借的，開戶的錢也是伊付的，後來在98年2 月
    間被害人己○○表示他人在外地要還給伊錢，伊就叫他匯到
    卯○○的帳戶裡（偵卷一第15、79頁、院卷二第66-67 頁）
    等語，經核與被告卯○○前開所辯大致相符，再參以該帳戶
    之歷史交易明細，可知該帳戶於97年9 月18日開戶時即存入
    5 萬元，旋於同月19日、21日並分別經領取4 萬元及1 萬元
    ，已與一般開戶供犯罪使用之人僅存入最低開戶金額後旋即
    交付他人之情形不符，反係與被告辛○○所稱借用該帳戶之
    目的一開始係供匯款與小孩使用等語相符，又該帳戶自97年
    12月9 日起雖迭有「莊英珍」、「陳品璋」、「劉竣耀」、
    「黃淑珠」、「宋湘雄」、「陳品彰」、「陳宏瑋」等人匯
    入款項之情形，惟上開匯款人均非本件認定被告辛○○所犯
    重利罪之被害人，亦均非本件查獲扣案物品所示之本票開立
    人，唯一先後2 次匯入款項之「陳品璋」其間隔亦超過2 月
    ，也顯然與被告辛○○多以10天為1 期之利息收取方式有異
    ，且各該匯款人之匯款時間距開戶時亦至少相隔已近3 月，
    均難認被告辛○○取得該帳戶之始即有供作重利使用之意。
    是該帳戶雖於98年2 月9 日確經被害人己○○匯入5000元之
    利息，惟該次匯款時間既與該帳戶之開戶時間相距超過5 月
    ，自難遽認被告卯○○確實於交付帳戶之時，即知悉並基於
    共同行為之決意而參與該次重利犯行。
  (二)被告癸○○部分：
    經查，證人丑○○雖於偵查中證稱：伊是向辛○○借錢，之
    後辛○○、癸○○來向伊收錢，是於97年9 月間在大寮鄉潭
    頭村的想像力遊藝場向辛○○借的，借20000 元實拿17000
    元，每10天利息2000元，伊付了約10次左右的利息，利息有
    時是辛○○來收，有時是癸○○來收，有時他們2 人一起來
    等語（偵卷一第72頁）；惟其於審理中先係證稱：伊付的利
    息大部分是癸○○跟伊收的，都是在大寮鄉○○路上的加油
    站及想像力遊藝場收利息等語（院卷二第49頁），後則證稱
    ：癸○○都是在鳳林路的一個中古汽車行向伊收錢，有時利
    息是請朋友壬○○幫伊把錢送過去，所以地點還有中古車行
    ，本金部分伊只有支付7000元，是最後辛○○說伊只要再支
    付7000元就還清了等語（院卷二第50-52 頁），是其所述究
    竟是否曾親自將利息交給被告癸○○，或係交由被害人壬○○所轉交乙節，已有前後不一之情形，經本院追問後，證人
    丑○○復證稱：「（請確定辛○○、癸○○是否有跟你收過
    錢？）辛○○有，癸○○沒有，癸○○是來跟我說要我還錢
    而已。」、「（你到底看過癸○○幾次？）兩次，第一次要
    借錢時，第二次是在中古車行那邊。」、「（中古車行是否
    是要交最後7000元那一次？）是的。」等語（院卷二第53頁
    ），足認證人丑○○就「向被告辛○○借錢時被告癸○○有
    無一同在場」、「繳納利息期間被告癸○○是否曾單獨或與
    被告辛○○一同向其收取利息」等情，前後所述確有重大不
    符，且其於本院作證時係經安排於隔離法庭，應認足以減輕
    其面對被告3 人之心理壓力而無不能自由陳述之情形，是其
    仍為如上前後顯然不符之證述，自難遽以作為不利被告癸○○認定之依據；縱認證人丑○○所述被告癸○○確有在最後
    一次即證人丑○○將所餘之本金7000元交付被告辛○○時在
    場乙節為真，然該次被告辛○○既已對證人丑○○表示該70
    00元支付後債務即已還清，且其金額亦低於證人丑○○如附
    表一編號7 所示實際取得之9000元借款，則難認該筆金錢有
    何利息之性質而得對在場之被告癸○○以刑法第344 條重利
    罪之共同正犯相繩。
四、綜上所述，被告卯○○、癸○○所執辯詞，尚非無據，公訴
    人就其等所涉共同重利罪嫌所提證據，經核尚無法達於通常
    一般之人均不致有所懷疑，而得確信其為真實之程度，尚不
    足為被告有罪之積極證明，又本院復查無其他積極證據足資
    證明被告卯○○、癸○○確有共同收取重利之犯行，基於罪
    疑唯輕及無罪推定之原則，仍應為其等無罪判決之諭知。
據上論斷，應依刑事訴訟法第299 條第1 項前段、第301 第1 項
，刑法第344 條、第41條第1 項前段、第8 項、第38條第1 項第
2 款、第51條第5 款、第74條第1 項第1 款、第2 項第4 款，刑
法施行法第1 條之1 ，判決如主文。
本案經檢察官戊○○到庭執行職務。
中    華    民    國    99    年    6     月    2     日
            刑事第九庭  審判長  法  官  鄭詠仁
                                法  官  謝枚霏
                                法  官  黃沛文
以上正本證明與原本無異。
如不服本判決應於收受送達後10日內向本院提出上訴書狀，並應
敘述具體理由；如未敘述上訴理由者，應於上訴期間屆滿後20日
內向本院補提理由書（均須按他造當事人之人數附繕本）「切勿
逕送上級法院」。
中    華    民    國    99    年    6     月    2     日
                                書記官  鄧思辰
附錄本判決論罪法條：
中華民國刑法第344條
（重利罪）
乘他人急迫、輕率或無經驗貸以金錢或其他物品，而取得與原本
顯不相當之重利者，處1 年以下有期徒刑、拘役或科或併科1 千
元以下罰金。
附表一
┌─┬───┬───────┬────┬─────┬─────┬───────┬───────┐
│編│被害人│借款時間      │借款地點│擔保方式  │借款金額  │計息方式      │宣告刑        │
│號│      │              │        │          │（新臺幣）│              │              │
├─┼───┼───────┼────┼─────┼─────┼───────┼───────┤
│1 │乙○○│96年7 月間某日│不詳    │簽發面額3 │借1 萬元預│每10天1 期，每│辛○○犯重利罪│
│  │      │              │        │萬元之本票│扣1000元利│期利息1000元，│，處有期徒刑參│
│  │      │              │        │1 張及提供│息，實得90│換算月息約33% │月，如易科罰金│
│  │      │              │        │身分證影本│00 元     │，共約支付1 萬│，以新臺幣壹仟│
│  │      │              │        │          │          │元利息        │元折算壹日。扣│
│  │      │              │        │          │          │              │案如附表二編號│
│  │      │              │        │          │          │              │21至24所示之物│
│  │      │              │        │          │          │              │均沒收。      │
├─┼───┼───────┼────┼─────┼─────┼───────┼───────┤
│2 │壬○○│96年下半年某日│高雄縣大│簽發面額2 │借1 萬元預│每10天1 期，每│辛○○犯重利罪│
│  │      │              │寮鄉鳳林│萬元之本票│扣1000元利│期利息1000元，│，處有期徒刑參│
│  │      │              │路某處  │1 張及提供│息，實得90│換算月息約33% │月，如易科罰金│
│  │      │              │        │身分證影本│00 元     │，共約支付6000│，以新臺幣壹仟│
│  │      │              │        │          │          │元利息        │元折算壹日。扣│
│  │      │              │        │          │          │              │案如附表二編號│
│  │      │              │        │          │          │              │21至24所示之物│
│  │      │              │        │          │          │              │均沒收。      │
├─┼───┼───────┼────┼─────┼─────┼───────┼───────┤
│3 │寅○○│97年1 月間某日│高雄市三│簽發面額3 │借1 萬元預│每10天1 期，每│辛○○犯重利罪│
│  │      │              │民區建興│萬元之本票│扣1500元利│期利息1500元，│，處有期徒刑參│
│  │      │              │路380 巷│1 張及提供│息，實得  │換算月息約53 %│月，如易科罰金│
│  │      │              │2 弄2號 │身分證原本│8500 元   │；後改為每期利│，以新臺幣壹仟│
│  │      │              │        │          │          │息1000元，換算│元折算壹日。扣│
│  │      │              │        │          │          │月息約35% ；嗣│案如附表二編號│
│  │      │              │        │          │          │後又改為500 元│21至24所示之物│
│  │      │              │        │          │          │，換算月息約18│均沒收。      │
│  │      │              │        │          │          │% 。共約支付60│              │
│  │      │              │        │          │          │00 至7500 元利│              │
│  │      │              │        │          │          │息            │              │
├─┼───┼───────┼────┼─────┼─────┼───────┼───────┤
│4 │丙○○│97年3 月31 日 │高雄縣鳥│簽發面額3 │借3 萬元預│每10天1 期，每│辛○○犯重利罪│
│  │      │              │松鄉夢裡│萬元之本票│扣3000元利│期利息3000元，│，處有期徒刑參│
│  │      │              │村夢裡路│1 張      │息，實得  │換算月息約33% │月，如易科罰金│
│  │      │              │29號    │          │27000元   │，共約支付9000│，以新臺幣壹仟│
│  │      │              │        │          │          │元利息        │元折算壹日。扣│
│  │      │              │        │          │          │              │案如附表二編號│
│  │      │              │        │          │          │              │21至24所示之物│
│  │      │              │        │          │          │              │均沒收。      │
├─┼───┼───────┼────┼─────┼─────┼───────┼───────┤
│5 │己○○│97年5 月14 日 │高雄市新│簽發面額6 │借3 萬元預│每10天1 期，每│辛○○犯重利罪│
│  │      │              │興區南華│萬元之本票│扣4500元利│期利息3000元，│，處有期徒刑肆│
│  │      │              │橫一路14│1 張      │息，實得  │換算月息約35% │月，如易科罰金│
│  │      │              │號9之1  │          │25500 元  │，共約支付9200│，以新臺幣壹仟│
│  │      │              │        │          │          │0 元利息（其中│元折算壹日。扣│
│  │      │              │        │          │          │於98年2 月9 日│案如附表二編號│
│  │      │              │        │          │          │匯入5000元利息│21至24所示之物│
│  │      │              │        │          │          │至被告卯○○之│均沒收。      │
│  │      │              │        │          │          │合作金庫銀行帳│              │
│  │      │              │        │          │          │號000000000000│              │
│  │      │              │        │          │          │4 號之帳戶中）│              │
├─┼───┼───────┼────┼─────┼─────┼───────┼───────┤
│6 │庚○○│97年6 月4日   │高雄縣鳳│簽發面額3 │借1 萬元預│約定每日返還40│辛○○犯重利罪│
│  │      │              │山市博愛│萬元之本票│扣2000元利│0 元，分30日清│，處有期徒刑貳│
│  │      │              │路瑞興國│1 張      │息，實得  │償本金及利息共│月，如易科罰金│
│  │      │              │小旁超商│          │8000 元   │12000 元。共支│，以新臺幣壹仟│
│  │      │              │前      │          │          │付利息1600元，│元折算壹日。扣│
│  │      │              │        │          │          │換算月息為50 %│案如附表二編號│
│  │      │              │        │          │          │              │21至24所示之物│
│  │      │              │        │          │          │              │均沒收。      │
├─┼───┼───────┼────┼─────┼─────┼───────┼───────┤
│7 │丑○○│97年9 月間    │高雄縣大│本票（金額│借1 萬元預│每10天1 期，每│辛○○犯重利罪│
│  │      │              │寮鄉潭頭│不詳）及身│扣1000元利│期利息1000元，│，處有期徒刑參│
│  │      │              │村「想像│分證影本  │息，實得  │換算月息約33% │月，如易科罰金│
│  │      │              │力」遊藝│          │9000元    │，共約支付9000│，以新臺幣壹仟│
│  │      │              │場內    │          │          │元利息        │元折算壹日。扣│
│  │      │              │        │          │          │              │案如附表二編號│
│  │      │              │        │          │          │              │21至24所示之物│
│  │      │              │        │          │          │              │均沒收。      │
├─┼───┼───────┼────┼─────┼─────┼───────┼───────┤
│8 │丁○○│97年9 月21 日 │高雄市後│簽發面額3 │借1 萬元預│每10天1 期，每│辛○○犯重利罪│
│  │      │              │火車站  │萬元之本票│扣3000元利│期利息3000元，│，處有期徒刑參│
│  │      │              │        │1 張      │息，實得  │換算月息約128%│月，如易科罰金│
│  │      │              │        │          │7000元    │，共支付利息  │，以新臺幣壹仟│
│  │      │              │        │          │          │3000元        │元折算壹日。扣│
│  │      │              │        │          │          │              │案如附表二編號│
│  │      │              │        │          │          │              │21至24所示之物│
│  │      │              │        │          │          │              │均沒收。      │
├─┼───┼───────┼────┼─────┼─────┼───────┼───────┤
│9 │子○○│97年6 月14 日 │高雄縣梓│簽發面額  │借4 萬元預│每月利息2000元│辛○○犯重利罪│
│  │      │              │官鄉赤坎│45000 元本│扣2000元利│，換算月息約5%│，處有期徒刑參│
│  │      │              │南路樹人│票1 張    │息，實得  │，共支付利息  │月，如易科罰金│
│  │      │              │巷60號附│          │38000元   │4000至5000元  │，以新臺幣壹仟│
│  │      │              │近統一超│          │          │              │元折算壹日。扣│
│  │      │              │商前    │          │          │              │案如附表二編號│
│  │      │              │        │          │          │              │21至24所示之物│
│  │      │              │        │          │          │              │均沒收。      │
├─┼───┼───────┼────┼─────┼─────┼───────┼───────┤
│10│甲○○│97年9 月13 日 │高雄縣鳳│簽發面額3 │借1 萬元預│每10天1 期，每│辛○○犯重利罪│
│  │      │              │山市青年│萬元本票1 │扣500 元利│期利息500 元，│，處有期徒刑貳│
│  │      │              │路      │張        │息，實得  │換算月息約15% │月，如易科罰金│
│  │      │              │        │          │9500 元   │，共支付利息  │，以新臺幣壹仟│
│  │      │              │        │          │          │500 元        │元折算壹日。扣│
│  │      │              │        │          │          │              │案如附表二編號│
│  │      │              │        │          │          │              │21至24所示之物│
│  │      │              │        │          │          │              │均沒收。      │
└─┴───┴───────┴────┴─────┴─────┴───────┴───────┘
附表二
┌──┬──────────────┬─────────┐
│編號│證物名稱                    │數量              │
├──┼──────────────┼─────────┤
│1   │寅○○身分證原本            │1枚（已發還）     │
├──┼──────────────┼─────────┤
│2   │寅○○開立之面額30000元本票 │1張               │
├──┼──────────────┼─────────┤
│3   │丙○○身分證影本            │1張               │
├──┼──────────────┼─────────┤
│4   │丙○○開立之面額30000元本票 │1張               │
├──┼──────────────┼─────────┤
│5   │甲○○身分證影本            │1張               │
├──┼──────────────┼─────────┤
│6   │甲○○開立之面額30000元本票 │1張               │
├──┼──────────────┼─────────┤
│7   │己○○開立之面額60000元本票 │1張               │
├──┼──────────────┼─────────┤
│8   │丁○○開立之面額30000元本票 │1張               │
├──┼──────────────┼─────────┤
│9   │庚○○開立之面額30000元本票 │1張               │
├──┼──────────────┼─────────┤
│10  │子○○開立之面額45000元本票 │1張               │
├──┼──────────────┼─────────┤
│11  │蔡紹元開立之本票            │3張               │
├──┼──────────────┼─────────┤
│12  │蔡紹元駕照影本              │1張               │
├──┼──────────────┼─────────┤
│13  │張崇馳駕照正本              │1張               │
├──┼──────────────┼─────────┤
│14  │劉耀庭身分證影本            │1張               │
├──┼──────────────┼─────────┤
│15  │吳字洋開立之本票            │1張               │
├──┼──────────────┼─────────┤
│16  │鍾貴美開立之本票            │1張               │
├──┼──────────────┼─────────┤
│17  │陳明章開立之本票            │1張               │
├──┼──────────────┼─────────┤
│18  │郭永勳開立之支票            │1張               │
├──┼──────────────┼─────────┤
│19  │退票理由單（郭永勳）        │1張               │
├──┼──────────────┼─────────┤
│20  │卯○○合作金庫銀行存摺      │1本               │
├──┼──────────────┼─────────┤
│21  │空白本票                    │23張              │
├──┼──────────────┼─────────┤
│22  │記事本                      │1本               │
├──┼──────────────┼─────────┤
│23  │名片                        │11大盒及2小盒     │
├──┼──────────────┼─────────┤
│24  │NOKIA 手機（序號000000000000│1支               │
│    │999，含SIM卡1枚）           │                  │
└──┴──────────────┴─────────┘

司法院資訊處製作；財團法人民間司法改革基金會備份。
